臺灣宜蘭地方法院刑事判決
111年度易字第149號
公  訴  人  臺灣宜蘭地方檢察署檢察官
被      告  王文燦



上列被告因竊盜案件，經檢察官提起公訴（111年度偵字第1763
號），本院判決如下：
    主  文
王文燦竊盜，累犯，處有期徒刑陸月，如易科罰金，以新臺幣壹
仟元折算壹日。 
未扣案之犯罪所得I Pad壹台、新臺幣參仟元、咖啡色Coach長皮
夾壹個，均沒收，於全部或一部不能沒收或不宜執行沒收時，均
追徵其價額。 
    犯罪事實
一、王文燦曾因竊盜案件，經臺灣宜蘭地方法院於民國105年2月
    3日，以104年度簡字第836號判處有期徒5月確定，於105年1
    2月25日執行完畢出監；又因竊盜等案件，經臺灣高等法院1
    08年度抗字第578號裁定抗告駁回，應執行刑有期徒10月確
    定，於109年4月10日執行完畢，詎竟不知悔改，仍意圖為自
    己不法之所有，基於竊盜犯意，於110年1月26日下午某時至
    1月27日1時許間之某時，在宜蘭縣○○鎮○○○○○○○○○路00號旁
    ，見林子翔所有之車牌號碼000-0000號普通重型機車(車身
    引擎號碼E3X2E-086887)鑰匙1支，置於車上未拔下，遂以徒
    手方式啟動該輛機車電門，竊取該輛機車(含車箱內之I Pad
     1台、工作資料1份、內有信用卡3張、提款卡2張、健保卡1
    張、現金新臺幣【以下同】3千元等物之咖啡色Coach長皮夾
    1個、圍巾1條、連身雨衣1件、家門鑰匙、房門鑰匙等物）
    得手，以供己代步使用，並於110年1月26日某時至110年1月
    31日20時50分許間之某時，將前開所竊得之機車改掛其以林
    惠娟名義所購得登記之車牌號碼000-000號普通重型機車之
    車牌繼續使用；嗣經警方於110年1月31日20時50分許，在新
    北市○○區○○路0段000號前，執行路檢勤務，而攔查王文燦騎
    乘上開林子翔失竊之重型機車(懸掛PPA-297號車牌)，經檢
    視車身(車身引擎號碼E3X2E-086887)及車牌後，發現該車為
    林子翔所有之失竊車輛，並扣得車牌號碼000-0000號普通重
    型機車(車身引擎號碼E3X2E-086887)及該車鑰匙1支，而查
    悉上情。
二、案經林子翔訴由新北市政府警察局瑞芳分局報告臺灣基隆地
    方檢察署陳請臺灣高等檢察署檢察長核轉臺灣宜蘭地方檢察
    署檢察官偵查起訴。
    理  由
壹、證據能力部分
　　按被告以外之人於審判外之言詞或書面陳述，除法律有規定
    者外，不得作為證據，刑事訴訟法第159條第1項固定有明文
    。惟按當事人、代理人或辯護人於法院調查證據時，知有第
    159條第1項不得為證據之情形，而未於言詞辯論終結前聲明
    異議者，視為有前項之同意，同法第159條之5第2項亦定有
    明文。本件當事人對於本判決下列所引用之供述證據之證據
    能力，於本院審理時均未表示爭執，迄至言詞辯論終結前亦
    未再聲明異議，本院審酌上開證據資料製作時之情況，尚無
    違法不當及證明力明顯過低之瑕疵之情形，爰依前開規定，
    認均具有證據能力。又本院下列所引用之非供述證據之證據
    能力部分，並無證據證明係公務員違背法定程序所取得，依
    刑事訴訟法第158條之4反面解釋，應認均有證據能力。
貳、認定犯罪事實之證據及理由
    訊據被告王文燦均保持緘默，惟其於警詢及偵查中否認有竊
    取前揭機車之犯行，辯稱：原本重機車PPA-297號係伊在使
    用，因為故障，有一家水電行老闆介紹一名男子說要幫伊維
    修，就將車輛騎走，後來還給伊時，伊並未注意車牌與車身
    已遭換，直到警方查獲才知悉等語，惟查，前揭林子翔所有
    之車牌號碼000-0000號普通重型機車，係於前揭時地遭竊等
    情，業據告訴人林子翔於警詢時證述明確，並有搜索扣押筆
    錄、扣押物品目錄表、扣押物品收據/無應扣押之物證明書
    、代保管單、現場照片、宜蘭縣政府警察局車輛協尋電腦輸
    入單、新北市政府警察局瑞芳分局車輛尋獲電腦輸入單及車
    籍詳細資料報表、贓物認領保管單等在卷可資佐證，而被告
    復無法提供其警詢所言之該名男子之資料以供調查，被告空
    言否認，顯不足採。本案事證明確，被告竊盜犯行，應堪予
    認定。    
參、論罪科刑
　　核被告前揭意圖為自己不法之所有，而竊取如犯罪事實欄所
    示之他人動產，所為係犯刑法第320條第1項之竊盜罪。查被
    告前有如事實欄所載犯罪科刑並執行之紀錄，此有臺灣高等
    法院被告前案紀錄表1紙在卷可參，被告於受前開徒刑執行
    完畢5年以內故意再犯本件有期徒刑以上之罪，為累犯，衡
    以被告前有犯罪科刑紀錄，經判處有期徒刑並執行完畢，猶
    不知悔改，復再犯本罪，堪認其有特別惡性及對刑罰反應力
    薄弱等情形，應依刑法第47條第1項之規定加重其刑。爰審
    酌被告意圖為自己不法所有之犯意，竊取他人財物之犯罪動
    機、目的、手段、品行及素行非佳(構成累犯之部分除外，
    前另曾犯多次竊盜等案，參見本院卷第9-58頁之臺灣高等法
    院被告前案紀錄表)，於警詢時自陳國中畢業之智識程度，
    家庭經濟狀況為勉持，及其犯後之態度，與事後迄未與被害
    人和解，賠償被害人損害，對被害人財產法益所生之損害及
    社會治安所生危害之程度等一切情狀，量處如主文所示之刑
    ，並諭知易科罰金之折算標準。
肆、沒收部分
　　被告前揭竊盜未扣案之犯罪所得I Pad 1台、現金3千元、咖
    啡色Coach長皮夾1個，應均依刑法第38條之1第1項前段、第
    3項之規定宣告沒收，於全部或一部不能沒收或不宜執行沒
    收時，各追徵其價額。至另被告前揭竊得未扣案之犯罪所得
    工作資料1份、信用卡3張、提款卡2張、健保卡1張、圍巾1
    條、連身雨衣1件、家門鑰匙、房門鑰匙等物，參照刑法第3
    8條之1第3項所謂「於全部或一部不能沒收或不宜執行沒收
    時，追徵其價額」，該條依文義解釋，應係指該犯罪所得標
    的物確實具有財產上之價值，因此可供估算價額，始有判決
    應追徵其價額之必要及可能，倘若該犯罪所得標的物已全然
    不具任何財產價值，或其價值低微，或欠缺刑法上之重要性
    ，則法院判決時應無庸再諭知「於全部或一部不能沒收或不
    宜執行沒收時，追徵其價額」之必要。查被告竊得之MVB-90
    51號車牌1面、信用卡、提款卡及健保卡等犯罪所得，倘經
    聲請補發、停用，原物難認有財產上之價值；又被告另竊盜
    所得之工作資料、圍巾、連身雨衣、家門鑰匙、房門鑰匙等
    物，係屬告訴人使用過之舊品，應均可認為其財產價值低微
    ，或欠缺刑法上的重要性，無需再耗費司法資源予以沒收或
    追徵其價額之必要，爰依刑法第38條之2第2項之規定不予聲
    請宣告沒收或追徵，併予敘明。至被告竊得之車牌號碼000-
    0000號普通重型機車(車身引擎號碼E3X2E-086887)及鑰匙1
    支，業經被害人林子翔領回，有贓物認領保管單在卷可稽，
    爰亦不予宣告沒收 
據上論斷，應依刑事訴訟法第299條第1項前段、刑法第320條第1
項、第41條第1項前段、第47條第1項、第38條之1第1項前段、第
3項，刑法施行法第1條之1第1項，判決如主文。
本案經檢察官洪景明提起公訴，檢察官林小刊到庭執行職務。
中　　華　　民　　國　  111　 年　　8 　　月　　16　　日
                         臺灣宜蘭地方法院刑事第二庭
                                 法  官  黃永勝
以上正本證明與原本無異。
如不服本判決應於收受本判決後20日內向本院提出上訴書狀，並
應敘述具體理由。若未敘述理由者，應於上訴期間屆滿後20日內
向本院補提理由書狀(均須按他造當事人之人數附繕本)。
                                 書記官　林怡君
中　　華　　民　　國　　111 　年　　8 　　月　　16　　日
本案論罪科刑主要法條：
中華民國刑法第320條
意圖為自己或第三人不法之所有，而竊取他人之動產者，為竊盜
罪，處5年以下有期徒刑、拘役或50萬元以下罰金。
意圖為自己或第三人不法之利益，而竊佔他人之不動產者，依前
項之規定處斷。
前二項之未遂犯罰之。